臺灣臺北地方法院刑事判決　　　　　　　　　　　　　九十一年度訴字第一七四號
　　公　訴　人　臺灣臺北地方法院檢察署檢察官
　　被　　　告　丙○○
　　　　　　　　己○○
右列被告因偽造文書等案件，經檢察官提起公訴（九十年度偵字第四八二五號、第一
三四六六號、第一六○八五號及第一七二一四號）及移送併辦（九十年度偵字第一三
四六五號、臺灣士林地方法院檢察署九十年度偵字第九四七○號），本院判決如左：
    主  文
丙○○共同連續行使偽造私文書，足以生損害於他人，處有期徒刑壹年。如附表六所
示之物均沒收。
己○○無罪。
    事  實
一、丙○○基於意圖為自己不法所有之概括犯意，連續自行或央請不知情之友人己○○於電話中偽充辛○○、壬○○及陳瓊雅等人之名，向彼等所持信用卡之發卡銀
    行謊稱遺失信用卡而申請補發，而後連續於補發之信用卡背面偽簽該人之姓名，
    偽造足以表彰信用卡使用人身分證明之私文書，足生損害於被冒名之人；嗣持該
    補發之新卡，至特約商店簽帳消費，而連續偽簽該人姓名於簽帳單上（含複寫聯
    ），表示已收受特約商店所交付之交易標的物用意證明，並連續持之行使，使特
    約商店誤信丙○○或同行友人己○○為真正持卡人，陷於錯誤而交付財物等事實
    茲分述如下：
  （一）丙○○於民國八十九年九月二十一日，於電話中冒名掛失辛○○所持有之英
        商渣打銀行卡號0000-0000-0000-0000 號之信用卡，並申請補發，而於補發
        之卡號0000-0000-0000-0000 號信用卡背面偽簽姓名「辛○○」。嗣於八十
        九年九月二十五日至二十七日止，持該卡至附表一所列之特約商店購物，偽
        簽姓名「辛○○」於簽帳單上（含複寫聯），並持之行使，使特約商店誤信
        丙○○為真正持卡人，而交付附表一所列金額之商品，總計金額為新台幣（
        下同）五萬六千九百七十元。
  （二）丙○○於八十九年九月二十四日，於電話中冒名掛失辛○○所持有之乙○○○○業銀行卡號0000-0000-0000-0000 號之信用卡，並申請補發，而於所補
        發之卡號0000-0000-0000-0000 號信用卡背面偽簽姓名「辛○○」。嗣於八
        十九年九月二十七日至二十九日止，持該卡至附表二所列之特約商店購物，
        偽簽姓名「辛○○」於簽帳單上（含複寫聯），並持之行使，使特約商店誤
        信丙○○為真正持卡人，而交付附表二所列金額之商品，累計金額為六萬四
        千五百元。
  （三）丙○○向不知情之友人己○○詐稱其女友為陳瓊雅，要求己○○幫其女友的
        忙，己○○遂受丙○○請託，先於八十九年十二月四日，在電話中冒名將陳
        瓊雅所持有之台新銀行卡號0000-0000-0000-0000號之信用卡帳單改寄至台
        北縣汐止市○○○街一巷二號二樓，翌日再於電話中冒名掛失上述信用卡並
        申請補發新卡，而由丙○○於補發之卡號0000-0000-0000-0000號信用卡背
        面偽簽姓名「陳瓊雅」。嗣於八十九年十二月十一日至二十一日止，丙○○
        邀請己○○共同至附表三所列之特約商店內，趁己○○不注意之際，取出上
        述補發之信用卡，向店員詐稱己○○即陳瓊雅本人，且己○○不會寫字，使
        店員陷於錯誤，同意由丙○○代理偽簽姓名「陳瓊雅」於簽帳單上（含複寫
        聯），而後交付附表三所列金額之商品，總計金額為二十三萬九千零六十七
        元（起訴書誤為十二萬二千九百三十元）。又丙○○於附表三編號七之特約
        商店消費時，向不知情之己○○詐稱已與女友陳瓊雅和好，要為陳瓊雅申請
        行動電話，己○○遂受託冒「陳瓊雅」之名在和信電訊大哥大門號申請書及
        直接轉帳繳款授權書上偽填不實之姓名年籍資料，並偽簽姓名「陳瓊雅」於
        其上，交給丙○○持以行使，而申得0000000000號大哥大門號一支，足生損
        害於陳瓊雅及和信電訊公司。
  （四）丙○○於九十年三月二十三日，於電話中冒名掛失壬○○所持有之中國信託
        商業銀行卡號0000-0000-0000-0000號之信用卡，並申請補發，其為領取補
        發之信用卡，於同年月二十四日委託不知情之刻印商偽刻「壬○○」印章，
        而至補發信用卡之寄送地：台北市○○街三巷四之三號「復紀山莊」，持章
        向代收管領之警衛人員領取補發之卡號0000-0000-0000-0000號信用卡並在
        警衛人員收發簿上偽造「壬○○」姓名之印文。嗣於九十年三月二十八日至
        三月三十日止，至附表四所列之特約商店刷卡消費，除附表四編號之特約
        商店發現有異外，丙○○均偽簽姓名「壬○○」於簽帳單上（含複寫聯），
        並持之行使，使附表四編號外之特約商店店員均誤信丙○○為真正持卡人
        ，而交付附表四所列金額之商品，累計金額為九萬一千九百六十三元。
二、丙○○復基於同一之為自己不法所有之意圖及行使偽造私文書之概括犯意，於八
    十九年十一月二十五日下午五時許，駕駛車號ＣＩ—六八三一號自用小客車，前
    往台北市○○區○○路一段二五七巷一號五樓吳秀玫之住所內（侵入住宅部分未
    據提出告訴），竊取吳秀玫之母戊○○○所有之皮包一只（內有戊○○○所有之
    美商花旗銀行信用卡，卡號為0000-0000-0000-0000 號，及身分證件等物）及吳
    秀玫之弟丁○○手錶一只等物品，得手後旋於翌日（同年月二十六日）持戊○○○所有之上開信用卡，與己○○一同前往附表五所示各特約商店刷卡消費，偽簽
    姓名「戊○○○」於簽帳單上（含複寫聯），足生損害於戊○○○本人，並持之
    行使，使特約商店店員陷於錯誤，而交付附表五所列金額之商品，累計金額二萬
    四千五百元。
三、丙○○又承上開之概括犯意，與真實身分不詳綽號「小張」之成年男子基於犯意
    之聯絡，將其本人相片交付「小張」而換貼於庚○○之身分證並更改其上之出生
    日期後，於八十九年十二月二十五日十六時許，在台北市○○路慈祐宮前，收受
    上述變造完成之身分證，而受「小張」之委託，以申請每支行動電話門號五百元
    之代價，持向位於台北市○○路之遠傳電信通訊行，填具遠傳電信行動電話服務
    申請書，並偽簽姓名「庚○○」於該申請書上，復持以行使，而申得0000000000
    、00000000000支門號，足生損害於庚○○及遠傳電信公司。嗣其於八十九年十
    二月十九日下午三時許，在台北市○○路、撫遠街口，遇警實施路檢勤務，而為
    警查扣上述變造之身分證。
四、丙○○因未參加全民健康保險，竟於八十九年間，自真實身分不詳綽號「柯南」
    之成年男子處收受偽造之壬○○八十九年度全民健康保險卡（未行使已棄置不明
    ）及有效期限至九十年十二月三十一日之空白全民健康保險卡，基於上開之概括
    犯意，自行填載壬○○之年籍資料於該空白健保卡上而完成偽造，足生損害於壬○○本人及中央健康保險局管理被保險人資料之正確性（惟迄今尚未有持偽卡看
    診之紀錄）。嗣於九十年三月三十日，丙○○持上述事實一、（四）所述之壬○○名義之信用卡，至附表四編號之特約商店購物時，為店員甲○○發現有異，
    而報警查辦，查扣偽造完成之「壬○○」九十年度全民健康保險卡一張。
五、丙○○於九十年三月二十一日下午二時五十分許，在台北市○○區○道一號公路
    南向東湖入口匝道處，因違規行駛經警攔查取締，竟基於同上之概括犯意，冒用
    「癸○○」名義於舉發違反道路交通管理事件通知單上「收受通知聯欄」偽造署
    押「癸○○」並持之向員警行使表示已經收受上開通知單，足生損害於癸○○本
    人及監理機關管理之正確性。
六、案經乙○○○○業銀行股份有限公司告訴，及台北市政府警察局士林分局、基隆
    市政府警察局報請台灣士林地方法院檢察署呈由台灣高等法院檢察署核轉，及台
    北市政府警察局松山分局報請臺灣臺北地方法院檢察署檢察官偵查起訴及移送併
    辦並經臺灣士林地方法院檢察署檢察官移送併辦。
    理  由
壹、丙○○部分：
一、被告丙○○所為上開犯罪事實一、（一）及一、（二）部分（告訴人辛○○部分
    ）之犯行，業據被告丙○○於警訊、偵審中對於全部犯行坦承不諱，核與告訴人
    辛○○、證人即渣打銀行職員陳柏青、台新銀行職員劉智豪、莊意綺等人於警訊
    、偵查時證稱辛○○未為信用卡遺失補發申請，係被告丙○○冒名以電話申請補
    發等語，及證人即寶昇銀樓店員子○○於警訊時證稱係被告丙○○持辛○○之信
    用卡到店冒名偽簽消費等語相符，復有渣打銀行及台新銀行月結帳單各一紙、簽
    帳單十一紙、台新銀行錄音帶暨譯文（參九十年度偵字第四八二五號偵查卷台新
    銀行九十年五月十日庭呈）、特約商店監視錄影帶暨九十年五月三十日勘驗筆錄
    、監視錄影帶翻拍照片二張及八十九年九月二十四日、八十九年九月二十九日台
    新銀行信用卡掛失紀錄表各一紙附卷可稽，本件事證明確，被告丙○○此部分之
    犯行均堪認定。
二、被告丙○○所為犯罪事實一、（三）部分（告訴人陳瓊雅部分）之犯行，訊之被
    告丙○○於警訊、偵審中均供認不諱，核與同案被告己○○之供述相符，並有八
    十九年十二月五日、八十九年十二月三十一日台新銀行信用卡掛失紀錄表各一紙
    、錄音帶二捲暨譯文、簽帳單十六紙、和信電訊大哥大門號申請書及直接轉帳繳
    款授權書各一紙在卷可考，事證明確，被告丙○○此部分之犯行堪以認定。
三、被告丙○○所為犯罪事實一、（四）及犯罪事實四部分（告訴人係壬○○）之犯
    行，業據被告丙○○自白甚明，核與告訴人壬○○於警訊中之指訴、證人即中國
    信託商業銀行職員謝育誠及證人甲○○於警訊中證述之情節均相符，且有贓物認
    領收據、傳真查詢國內各類掛號郵件查單、發票各一紙、簽帳單八紙、中央健康
    保險局九十年十月二十六日健保承字第○九○○○一三三七六號函、錄音帶一捲
    、中國信託商業銀行卡號0000-0000-0000-0000號及0000-0000-0000-0000號信用
    卡各一張在卷可憑，及偽造之「壬○○」九十年度健保卡一枚、偽刻「壬○○」
    之印章一顆扣案可資佐證，被告丙○○此部分之犯行亦堪認定。
四、關於被告丙○○所為犯罪事實二部分之犯行，訊據被告丙○○固承認有盜刷戊○○○信用卡之事實，惟矢口否認有何竊盜之犯行，辯稱：伊當天雖有到吳秀玫住
    處門口找吳秀玫，但並未進入吳秀玫家中偷竊，信用卡是吳秀玫拿出來交給伊盜
    刷的云云。然查，相關物品係於八十九年十一月二十五日下午五時許在台北市○○區○○路一段二五七巷一號五樓吳秀玫家中失竊一事，業據被害人戊○○○、
    丁○○及證人吳秀玫迭於警訊、偵查中指訴及證述明確，又被告丙○○確有於失
    竊當日下午五時許，駕駛車號ＣＩ—六八三一號自用小客車至吳秀玫住處樓下，
    並自行上樓找吳秀玫之事實，此為被告丙○○所不否認（參士林地方法院檢察署
    九十年度偵字第三二三二號偵查卷第十一頁反面），核與證人吳秀玫、同案被告
    己○○證述之情節相符，再查，被告丙○○對於持被害人戊○○○信用卡盜刷之
    行為係何人所為，先則稱係渠、吳秀玫及己○○三人所為，且係由吳秀玫偽簽姓
    名「戊○○○」於簽帳單上（參同上卷第十三頁反面、第十四頁），繼則改口稱
    除一張為其所代簽外，餘均為吳秀玫所為（參九十年度偵字第一三四六五號偵查
    卷九十年八月十日訊問筆錄），最後又改口稱全部係其所偽簽（參同上卷九十年
    九月四日訊問筆錄），其供述已前後矛盾，復佐以被告丙○○對於另一被害人陳
    瓊雅部分之犯行，亦曾誣稱係吳秀玫冒名致電台新銀行申請掛失補發新卡之舉以
    觀，被告丙○○或係挾怨報復而任意誣陷吳秀玫涉案，是其所為不利吳秀玫之指
    述，顯不可採，而應認吳秀玫之證述，以及被告丙○○所稱全部之簽帳單均為其
    冒名偽簽等語之供述為可採，此外，復有簽帳單四紙、花旗銀行信用卡刷卡明細
    表、信用卡掛失聲明書及受理刑事案件報案三聯單各一紙在卷可參，被告丙○○
    之辯詞既與客觀事證不符，顯係卸責之詞，自無足採，本件事證明確，被告丙○○犯行足堪認定。
五、被告丙○○所為犯罪事實三部分之犯行，業經被告丙○○於警訊、偵審中自白其
    犯罪，且其自白核與告訴人庚○○指訴其身分證遭到變造等語（參八十九年度偵
    字第二四七二七號偵查卷第七頁反面），及證人即被告丙○○友人吳俊賢證稱有
    一名張姓男子交付十餘張證件給被告丙○○以申辦「王八卡」等語（參九十年度
    偵緝字第七○八號偵查卷第十四頁反面）相符，復有變造「庚○○」身分證一枚
    、行動電話晶片二枚（門號分別為0000000000、0000000000號）扣案可稽，又有
    遠傳電信行動電話服務申請書影本二紙附卷足參，此部分事證明確，被告丙○○
    犯行堪予認定。
六、被告丙○○所為犯罪事實五部分之犯行，業據被告丙○○於偵審中均供承不諱，
    其自白核與被害人癸○○於警訊時指訴情節相符，復有上揭公警局交字第Ｚ00
    000000號舉發違反道路交通管理事件通知單二紙、公警局交字第Ｚ000
    00000號舉發違反道路交通管理事件通知單存根聯一紙及內政部警政署刑事
    警察局九十年七月二十三日（九○）刑紋字第一四○六九四號鑑驗書一紙在卷足
    憑，此部分事證明確，被告丙○○犯行已堪認定。
七、核被告丙○○於犯罪事實一所為，係犯刑法第二百十六條、第二百十條行使偽造
    私文書、同法第三百三十九條第一項詐欺取財、第三項詐欺取財未遂等罪；又其
    於犯罪事實二所為，係犯刑法第二百十六條、第二百十條行使偽造私文書罪、同
    法第三百三十九條第一項詐欺取財罪及同法第三百二十條第一項普通竊盜罪；其
    於犯罪事實三所為，係犯刑法第二百十六條、第二百十條行使偽造私文書罪及同
    法第二百十六條、第二百十二條行使變造特種文書罪；又於犯罪事實四所為，係
    犯刑法第二百十二條偽造特種文書罪；又於犯罪事實五所為，係犯刑法第二百十
    六條、第二百十條行使偽造私文書罪。被告丙○○與真實身分不詳綽號「小張」
    之成年男子就犯罪事實三之犯行，有犯意之聯絡及行為之分擔，皆為共同正犯。
    又被告丙○○於犯罪事實一、（三）附表三編號七特約商店內冒名申請行動電話
    及於犯罪事實一、（四）九十年三月二十四日委託刻印商偽刻「壬○○」印章等
    行為，係利用不知情之己○○冒「陳瓊雅」之名偽填不實之行動電話申請書暨直
    接轉帳繳款授權書並偽簽姓名「陳瓊雅」於其上及委託不知情之刻印商偽刻「壬○○」印章，均為間接正犯。被告丙○○於犯罪事實一、二、三、五所為，係偽
    造私文書復持以行使，其偽造私文書之低度行為為高度之行使行為所吸收，不另
    論罪。又其偽造署押、印章、印文均為偽造私文書之部分行為，亦不另論罪。被
    告丙○○先後多次行使偽造私文書、行使變造特種文書、偽造特種文書等犯行及
    詐欺取財、詐欺取財未遂等犯行，均時間緊接，方法相同，觸犯構成要件相同之
    罪名，顯係基於概括犯意為之，依連續犯規定分別論以一罪，並依法加重其刑。
    被告丙○○所犯各罪間，有方法結果之牽連關係，應從一重之連續行使偽造私文
    書罪論處。本件被告丙○○關於犯罪事實一、（三）利用己○○偽造私文書及犯
    罪事實二、五部分之犯行雖未據檢察官起訴，然與前經本院認定連續行使偽造私
    文書有罪部分有連續犯之裁判上一罪關係，為起訴效力所及，本院自得併予審究
    。爰審酌被告丙○○曾有違反電信法等前科（惟不構成累犯），有卷附臺灣高等
    法院被告全國前案紀錄表可按，仍不知悔改而再度犯罪，其盜刷信用卡之犯行復
    高達四十九次（含未遂），惟犯罪後大致尚能坦承犯行等事實，及其犯罪之動機
    、目的、所生之危害、犯罪後之態度等一切情狀，量處如主文所示之刑，以資懲
    儆。附表六第一項所示簽帳單（包含交給被告丙○○之一聯及由商店留存之一聯
    ）上之署押、第二項至第五項所示之署押或印文、第七項所示之舉發違反道路交
    通管理事件通知單（包含交給被告丙○○之一聯及移送聯、迴覆聯）上「癸○○
    」之署押各一枚及扣案之「壬○○」印章一枚，均為偽造之印章、印文或署押，
    又附表六第一項所示之交給被告丙○○之簽帳單共四十八張、第六項所示之偽造
    「壬○○」九十年度全民健保卡一張及第七項所示之交給被告丙○○之舉發違反
    道路交通管理事件通知單一張，均屬被告丙○○所有且供犯罪所用或供犯罪預備
    之物，業經被告丙○○陳明在卷，分別依刑法第二百十九條及第三十八條第一項
    第二款規定，宣告沒收之。
貳、己○○部分：
一、公訴意旨略以：被告己○○與丙○○二人意圖為自己不法所有，並基於概括之犯
    意聯絡，分由己○○、丙○○於電話中偽充陳瓊雅及辛○○、壬○○等人之名，
    向其等所持信用卡之發卡銀行謊稱遺失信用卡而申請補發，而後由丙○○於補發
    之信用卡背面偽簽各該真正持卡人之姓名，偽造足以表彰信用卡使用人身分證明
    之私文書，足生損害於被冒名之人；嗣由丙○○獨自持該補發之新卡至附表一、
    附表二、附表四所示之各特約商店簽帳消費，除附表四編號之特約商店發現有
    異報警處理外，丙○○均偽簽姓名「辛○○」或「壬○○」於簽帳單上（含複寫
    聯），並持之行使，使除附表四編號外之特約商店店員均誤信丙○○為真正持
    卡人，而交付如附表一、附表二、附表四編號至所列金額之商品，總計金額
    為二十一萬三千四百三十三元；又由被告己○○於八十九年十二月十一日至同年
    月二十一日止，偽稱陳瓊雅本人，與丙○○共同至附表三所列之特約商店，取出
    上述補發之信用卡，向店員詐稱不會寫字，使店員陷於錯誤，同意由丙○○代理
    簽寫姓名「陳瓊雅」於簽帳單上（含複寫聯），而後交付附表三所列金額之商品
    ，總計金額為二十三萬九千零六十七元。因認被告己○○涉有刑法第二百十六條
    、第二百十條行使偽造私文書罪及同法第三百三十九條第一項、第三項詐欺取財
    罪、詐欺取財未遂罪等罪嫌。
二、按犯罪事實應依證據認定之，無證據不得推定其犯罪事實，又不能證明被告犯罪
    者，應諭知無罪之判決，刑事訴訟法第一百五十四條、第三百零一條第一項分別
    定有明文。又刑事訴訟法上所謂認定犯罪事實之證據，係指足以認定被告確有犯
    罪行為之積極證據而言（最高法院二十九年上字第三一○五號判例參照），又共
    同被告不利於己之陳述，固得採為其他共同被告犯罪之證據，惟此項不利之陳述
    ，須無瑕疵可指，而就其他方面調查，又與事實相符，始得採為其他共同被告犯
    罪事實之認定（最高法院四十六年台上字第四一九號判例意旨參照）。
三、公訴人指被告己○○涉有右揭犯行，無非以同案被告丙○○在警訊、偵查中之供
    述及被告己○○曾冒陳瓊雅之名向台新銀行申請補發新卡，且與丙○○一同前往
    特約商店以該補發信用卡刷卡消費等事實為其主要論據。訊據被告己○○堅決否
    認有何行使偽造私文書等之犯行，辯稱：伊誤以為陳瓊雅係丙○○之女友，且丙○○向伊詐稱與陳瓊雅發生爭吵，要求伊幫忙報復，才會受丙○○之託冒名於電
    話中向台新銀行更改陳瓊雅帳單寄送地址，復申請掛失補發新卡，嗣後丙○○又
告知伊已與陳瓊雅和好，要買禮物送陳瓊雅，伊才陪丙○○去購物並代為填寫和
    信電訊門號申請書，但於丙○○刷卡時並不在場，也不知道丙○○盜刷別人的卡
    等語。經查：
  （一）被害人為辛○○、壬○○等人之部分，係由被告丙○○以電話冒名申請掛失
        補發，並持補發之新卡至附表一、附表二及附表四所示之各特約商店消費，
        被告己○○並無任何犯行之分擔，又被告丙○○亦於本院自承：「我的部分
        的犯罪事實均實在，被告李均不知道這些事‧‧‧」（參本院九十一年四月
        十二日訊問筆錄）足證被告己○○並未參與此部分之犯行。
  （二）至被害人為陳瓊雅之部分，被告丙○○於偵查中先供承：「（陳瓊雅是何人
        簽帳消費？）我帶己○○去消費時，由李拿出卡，我簽名，當時李在旁邊。
        」、「（為何找李陪同？）‧‧‧因此卡是女性專用卡，有些店家不會讓我
        刷，所以我請她出來，她以為我是買東西要送給別人。」（參九十年度偵字
        第四八二五號偵查卷九十年四月十九日訊問筆錄）繼而改稱：「我是買東西
        才找己○○去，沒想到會牽連到她。」（參同上卷九十年五月三日訊問筆錄
        ）再改稱：「‧‧‧己○○在旁假裝陳瓊雅本人並稱忘了帶身分證，所以我
        先填寫資料後向店員稱事後再將身分證傳真過去，該身分證是否是梅傳真我
        不清楚。」、「我向店員稱在一旁的梅是我女友，她不會寫字，再自己○○
        皮包取出陳瓊雅的信用卡，使店員信以為真。」（參同上卷九十年九月四日
        訊問筆錄）於本院又改稱：「我的部分的犯罪事實均實在，被告李均不知道
        這些事，李的部分都是我騙她的，她才會這樣做。」並稱被告己○○所辯均
        實在等語（參本院九十一年四月十二日訊問筆錄）。是關於被告己○○是否
        知情並參與該部行使偽造私文書等犯行部分，被告丙○○之供述前後不一，
        已顯有瑕疵，揆諸前揭判例，尚不得據以為被告己○○有罪之認定；復查，
        取得補發之陳瓊雅新卡時，係由被告丙○○於新卡背面偽簽姓名「陳瓊雅」
        ，且被告丙○○、己○○一同前往特約商店消費時，均由丙○○刷卡並於簽
        帳單上冒簽「陳瓊雅」姓名，已如前述，是若被告己○○確與被告丙○○有
        犯意之聯絡，該卡既為女用卡，為何不由被告己○○在補發新卡背面及簽帳
        單上偽簽姓名「陳瓊雅」，較不易為商店店員所懷疑，且可免於編造被告丙○○代為簽名之理由，又可降低被識破之風險？再查，被告丙○○雖曾於偵
        查中供稱：「‧‧‧己○○在旁假裝陳瓊雅本人並稱忘了帶身分證，所以我
        先填寫資料後向店員稱事後再將身分證傳真過去，該身分證是否是梅傳真我
        不清楚。」等語，惟被告丙○○所為對己○○不利之陳述，已有前後不一之
        瑕疵，自不得僅憑被告丙○○該等顯有瑕疵之陳述，遽而認定被告己○○有
        在事後主動將自己之照片換貼在「陳瓊雅」之身分證影本上並傳真予店家之
        犯行，末查，證人即被告丙○○之友人癸○○雖證稱被告己○○係被告丙○○之女友，然據此並不足以證明被告己○○與丙○○間有何犯意之聯絡及行
        為之分擔。從而被告己○○所辯，應堪採信。此外，復查無其他積極證據足
        資證明被告己○○有公訴人所指行使偽造私文書、詐欺取財及詐欺取財未遂
        等犯行，揆諸首揭說明，自應為被告己○○無罪之諭知。
四、臺灣臺北地方法院檢察署檢察官九十年度偵字第一三四六五號移送併辦意旨書另
    略以：被告己○○、丙○○共同基於為自己不法所有之意圖，於八十九年十一月
    二十五日以盜拷之鑰匙，進入台北市○○路○段三○一巷七弄一號五樓吳秀玫住
    處，竊取吳秀玫之母戊○○○之皮包一只（內有戊○○○所有美商花旗銀行信用
    卡及身分證件等物）及吳秀玫之弟丁○○之手錶一支，嗣後又於八十九年十一月
    二十六日，持戊○○○之上開信用卡一同前往附表五所示之特約商店刷卡消費，
    並由丙○○偽簽姓名「戊○○○」於簽帳單上（含複寫聯），並持之行使，使特
    約商店誤信己○○、丙○○為真正持卡人，而交付附表五所列金額之商品，總計
    金額為二萬四千五百元云云。惟按，被告己○○起訴部分經判決無罪，已如前述
    ，則併案意旨關於己○○犯行之部分，與本件即無從成立連續犯，己○○該部分
    之犯行並非起訴效力所及，本院無從審究，應退由檢察官另為適法之處理，附此
    敘明。
據上論斷，應依刑事訴訟法第二百九十九條第一項前段、第三百零一條第一項，刑法
第二十八條、第五十六條、第二百十六條、第二百十條、第二百十二條、第三百三十
九條第一項、第三項、第三百二十條第一項、第五十五條、第二百十九條、第三十八
條第一項第二款，罰金罰鍰提高標準條例第一項前段，判決如主文。
本案經檢察官蔡立文到庭執行職務
中      華      民      國     九十一     年      五      月    十六    日
                                      臺灣臺北地方法院刑事第二庭
                                          法  官  張  宇  樞
右正本證明與原本無異。
如不服本判決，應於判決送達後十日內，向本院提出上訴狀。
                                          書記官  楊  麗  娟
中      華      民      國     九十一     年      五      月    十六    日
附錄本案論罪科刑法條
刑法第二百十六條：
行使第二百十條至第二百十五條之文書者，依偽造、變造文書或登載不實事項或使登
載不實事項之規定處斷。
刑法第二百十條：
偽造、變造私文書，足以生損害於公眾或他人者，處五年以下有期徒刑。
刑法第二百十二條：
偽造、變造護照、旅券、免許證、特許證及關於品行、能力服務或其他相類之證書、
介紹書，足以生損害於公眾或他人者，處一年以下有期徒刑、拘役或三百元以下罰金
。
刑法第三百三十九條：
意圖為自己或第三人不法之所有，以詐術使人將本人或第三人之物交付者，處五年以
下有期徒刑、拘役或科或併科一千元以下罰金。
以前項方法得財產上不法之利益或使第三人得之者，亦同。
前二項之未遂犯罰之。
刑法第三百二十條第一項：
意圖為自己或第三人不法之所有，而竊取他人之動產者，為竊盜罪，處五年以下有期
徒刑、拘役或五百元以下罰金。
附表一：丙○○以辛○○所有、渣打銀行補發之新卡（卡號：0000000000000000號）
所為之消費（備註：金額單位為新台幣）
┌──┬────┬───┬──────────┬────────────┐
│編號│日期    │ 金額 │    特約商店        │       地點             │
├──┼────┼───┼──────────┼────────────┤
│ 一 │89/09/25│ 1,577│育冠企業股份有限公司│北縣汐止鎮○○路一四五號│
├──┼────┼───┼──────────┼────────────┤
│ 二 │89/09/25│ 8,000│東樂洋行            │北市○○街七三號        │
├──┼────┼───┼──────────┼────────────┤
│ 三 │89/09/25│13,400│家福股份有限公司    │北市○○路○段二十巷五號│
├──┼────┼───┼──────────┼────────────┤
│ 四 │89/09/25│16,700│寶昇銀樓            │北市○○路○段六三號    │
├──┼────┼───┼──────────┼────────────┤
│ 五 │89/09/26│    78│明德春天百貨        │北市○○○路○段二九七號│
├──┼────┼───┼──────────┼────────────┤
│ 六 │89/09/26│ 1,588│明德春天百貨        │北市○○○路二九七號    │
├──┼────┼───┼──────────┼────────────┤
│ 七 │89/09/26│ 2,477│屈臣氏內湖分公司    │北市○○路○段四六號    │
├──┼────┼───┼──────────┼────────────┤
│ 八 │89/09/26│ 4,880│明德春天百貨        │北市○○○路二九七號    │
├──┼────┼───┼──────────┼────────────┤
│ 九 │89/09/26│ 7,070│明德春天百貨        │北市○○○路二九七號    │
├──┼────┼───┼──────────┼────────────┤
│ 十 │89/09/27│ 1,200│震旦行股份有限公司  │北市○○路              │
└──┴────┴───┴──────────┴────────────┘
附表二：丙○○以辛○○所有、台新銀行補發之新卡（卡號：0000000000000000號）
所為之消費（備註：金額單位為新台幣）
┌──┬────┬───┬──────────┬────────────┐
│編號│  日期  │金額  │特約商店            │    地點                │
├──┼────┼───┼──────────┼────────────┤
│ 一 │89/09/27│32,384│金富美銀樓          │北市○○街六七號一樓    │
├──┼────┼───┼──────────┼────────────┤
│ 二 │89/09/27│30,820│久弘銀樓            │北市○○街二一六號      │
├──┼────┼───┼──────────┼────────────┤
│ 三 │89/09/29│ 1,296│屈臣氏東二店        │北市○○路一二○號      │
└──┴────┴───┴──────────┴────────────┘
附表三：丙○○以陳瓊雅所有、台新銀行補發之新卡（卡號：0000000000000000號）
所為之消費（備註：金額單位為新台幣）
┌──┬────┬───┬─────────┬────────────┐
│編號│日期    │金額  │特約商店          │  地點                  │
├──┼────┼───┼─────────┼────────────┤
│ 一 │89/12/11│15,760│震旦通訊汐止康寧店│北市○○街四○七號      │
├──┼────┼───┼─────────┼────────────┤
│ 二 │89/12/11│ 4,759│屈臣氏東二店      │北市○○路一二○號      │
├──┼────┼───┼─────────┼────────────┤
│ 三 │89/12/11│ 2,514│豪城大飯店        │北市○○路一七三號      │
├──┼────┼───┼─────────┼────────────┤
│ 四 │89/12/12│ 3,749│屈臣氏南二店      │北市○○○路○段六四號  │
├──┼────┼───┼─────────┼────────────┤
│ 五 │89/12/12│17,790│全虹通信廣場內湖西│北市○○路○段三一九號  │
│    │        │      │湖店              │                        │
├──┼────┼───┼─────────┼────────────┤
│ 六 │89/12/13│42,900│全虹企業股份有限公│北市○○路○段三十號    │
│    │        │      │司南港分公司      │                        │
├──┼────┼───┼─────────┼────────────┤
│ 七 │89/12/14│11,868│全虹企業股份有限公│北市○○路○段三十號    │
│    │        │      │司南港分公司      │                        │
├──┼────┼───┼─────────┼────────────┤
│ 八 │89/12/15│63,231│全虹企業股份有限公│北市○○路○段三十號    │
│    │        │      │司南港分公司      │                        │
├──┼────┼───┼─────────┼────────────┤
│ 九 │89/12/15│ 1,820│豪城飯店          │北市○○路一七三號      │
├──┼────┼───┼─────────┼────────────┤
│ 十 │89/12/16│ 1,400│德安生活百貨      │北市○○路○段一八○號  │
├──┼────┼───┼─────────┼────────────┤
│十一│89/12/16│ 6,426│德安生活百貨      │北市○○路○段一八○號  │
├──┼────┼───┼─────────┼────────────┤
│十二│89/12/17│   712│新東陽股份有限公司│                        │
├──┼────┼───┼─────────┼────────────┤
│十三│89/12/19│   500│四海加油站        │                        │
├──┼────┼───┼─────────┼────────────┤
│十四│89/12/19│ 2,310│豪城飯店          │北市○○路一七三號      │
├──┼────┼───┼─────────┼────────────┤
│十五│89/12/19│ 1,688│惠康百貨有限公司  │北市○○街一五○號      │
├──┼────┼───┼─────────┼────────────┤
│十六│89/12/19│ 2,310│豪城飯店          │北市○○路一七三號      │
├──┼────┼───┼─────────┼────────────┤
│十七│89/12/19│   350│全國電子專賣店    │北市○○路八四號        │
├──┼────┼───┼─────────┼────────────┤
│十八│89/12/20│   500│四海加油站        │                        │
├──┼────┼───┼─────────┼────────────┤
│十九│89/12/21│ 1,880│皇上天大旅館      │桃園市○○路十八號      │
├──┼────┼───┼─────────┼────────────┤
│二十│89/12/21│   500│皇上天大旅館      │桃園市○○路十八號      │
├──┼────┼───┼─────────┼────────────┤
│二一│89/12/21│25,800│全國電子專賣店    │北市○○路八四號        │
├──┼────┼───┼─────────┼────────────┤
│二二│89/12/21│30,300│全國電子專賣店    │北市○○路八四號        │
└──┴────┴───┴─────────┴────────────┘
附表四：丙○○以壬○○所有、中國信託商業銀行補發之新卡（卡號：
0000000000000000號）所為之消費（備註：金額單位為新台幣）
  ┌────┬───┬──────────┬──────────────┐
  │  日期  │  金額│      特約商店      │          地點              │
  ├────┼───┼──────────┼──────────────┤
│90/03/28│   510│太平洋崇光百貨公司  │北市○○○路○段四六號      │
  ├────┼───┼──────────┼──────────────┤
│90/03/28│18,967│太平洋崇光百貨公司  │北市○○○路○段四六號      │
  ├────┼───┼──────────┼──────────────┤
│90/03/28│19,037│太平洋崇光百貨公司  │北市○○○路○段四六號      │
  ├────┼───┼──────────┼──────────────┤
│90/03/29│13,184│獅子座通訊商行      │桃園中正路                  │
  ├────┼───┼──────────┼──────────────┤
│90/03/29│22,318│燦坤實業股份有限公司│北市○○○路○段            │
  ├────┼───┼──────────┼──────────────┤
│90/03/29│ 4,057│育冠企業股份有限公司│北縣汐止鎮○○路一四五號    │
  ├────┼───┼──────────┼──────────────┤
│90/03/29│13,890│全國電子股份有限公司│                            │
  ├────┼───┼──────────┼──────────────┤
│90/03/30│26,790│全國電子專賣店      │北市○○路八四號（未遂）    │
  └────┴───┴──────────┴──────────────┘
附表五：丙○○以戊○○○所有、中國信託商業銀行信用卡（卡號：
0000000000000000號）所為之消費（備註：金額單位為新台幣）
  ┌────┬───┬──────────┬──────────────┐
  │  日期  │  金額│      特約商店      │          地點              │
  ├────┼───┼──────────┼──────────────┤
│89/11/26│   300│大源加油站          │北縣汐止市○○路○段三七號  │
  ├────┼───┼──────────┼──────────────┤
│89/11/26│    60│大源加油站          │北縣汐止市○○路○段三七號  │
  ├────┼───┼──────────┼──────────────┤
│89/11/26│ 2,677│屈臣氏內湖店        │北市○○區○○路四段四六號  │
  ├────┼───┼──────────┼──────────────┤
│89/11/26│21,068│天母家樂福          │北市○○○路四七號          │
  ├────┼───┼──────────┼──────────────┤
│89/11/26│    95│淡水家樂福          │北縣淡水鎮○○路二七號      │
  ├────┼───┼──────────┼──────────────┤
│89/11/26│   300│中油東湖站          │北市○○路○段二五二號      │
  └────┴───┴──────────┴──────────────┘
附表六：應沒收之物
一、如附表一至附表三、附表四編號至編號及附表五所示之消費簽帳單交付丙○○之一聯各壹張及由商店留存之一聯上偽造之「辛○○」、「陳瓊雅」、「壬○○」或「戊○○○」等署押各壹枚。
二、英商渣打銀行卡號0000000000000000號及台新銀行卡號000
    0000000000000號之信用卡背面之「辛○○」署押各壹枚，台新銀
    行卡號0000000000000000號信用卡背面之「陳瓊雅」署押、美
    商花旗銀行卡號0000000000000000號信用卡背面之「壬○○」
    署押各壹枚。
三、和信電訊大哥大門號申請書及直接轉帳繳款授權書上「陳瓊雅」署押各壹枚。
四、台北市○○街三巷四之三號「復紀山莊」警衛人員收發簿上「壬○○」印文及扣
    案之「壬○○」印章各壹枚。
五、遠傳電信行動電話服務申請書二紙上「庚○○」署押各壹枚。
六、扣案之偽造「壬○○」九十年度全民健保卡壹紙。
七、內政部警政署國道公路警察局公警局交字第Ｚ00000000號舉發違反道路
    交通管理事件通知單交付丙○○之一聯壹張及移送聯、迴覆聯上「癸○○」署押
    各壹枚。
